【裁判字號】    98,交聲,916
【裁判日期】    980831
【裁判案由】    違反道路交通管理處罰條例聲明異議
【裁判全文】
臺灣士林地方法院交通事件裁定         98年度交聲字第916號
原處分機關  臺北市交通事件裁決所
                      樓
異議人即
受處分人    甲○○
                      1樓
上列受處分人因違反道路交通管理處罰條例案件，對於臺北市交
通事件裁所98年7 月29日所為之處分（原處分案號：北市裁罰字
第裁22ˍＺ00000000號），聲明異議，本院裁定如下：
        主  文
異議駁回。
        理  由
一、按汽車行駛高速公路及快速公路，不得在加速車道、減速車
    道或單車道之匝道上超越前車或倒車，高速公路及快速公路
    交通管制規則第9 條第1 項第3 款定有明文。且汽車行駛於
    高速公路，不遵使用限制、禁止、行車管制及管理事項之管
    制規則而違規超車，處汽車駕駛人新台幣（下同）3 千元以
    上6 千元以下罰鍰，並記違規點數一點，道路交通管理處罰
    條例第33條第1 項第7 款、第63條第1 項第1 款分別定有明
    文。
二、原處分意旨略以：異議人即受處分人甲○○駕駛車牌號碼09
    88─ＱＬ號自用小客車，於民國98年5 月30日12時17分許，
    行經國道南下41.6公里處，經警員舉發「行駛高速公路違規
    超車」、「駕駛執照逾有效期間仍駕車」之違規，依違反道
    路交通管理處罰條例第33條第1 項第7 款、第22條第1 項第
    7 款之規定，分別依序處罰鍰3000元、1800元，違規超車部
    分並依同條例第63條第1 項第3 款（原處分漏引第1 項第3
    款）規定，記違規點數1 點。
三、聲明異議意旨略以：
    伊無違規，舉發人以目睹來舉發並不合理，高速公路上他們
    都是用照相機來取締，舉發違規超車，是在南下41.2公里，
    但伊真正被攔下是快到中壢交流道，接近50公里左右。（異
    議人對駕駛逾期仍駕駛車輛並未異議，先予敘明）
四、經查：
(一)、證人乙○○於本院結證：異議人本來行駛在爬坡道，快到末
    端時往右切到外側車道，到了外側車道不到一百公尺，切入
    林口南下的第一個加速車道，那算是入口匝道，是供剛進來
    的車輛加速用的。我有AVI 檔的影片。（問：異議人當時開
    的車輛車號？車型？顏色？）證人答：0988QL，銀色賓士車
    ，是賓士的E 系列。（問：你剛說加速車道是指？）證人答
    ：從剛進高速公路的車子給他加速的時間，再進入主線車道
    ，以免後面主線車道的車要踩煞車，導致阻塞。（問：剛剛
    勘驗你提出異議人違規的影片，他違規的地方是何處？）證
    人答：加速車道是要給剛進入高速公路的車子所使用。（問
    ：他切來切去只是最後面違規？）證人答：他利用加速車道
    超車，即剛剛勘驗影片2 分21秒之後的違規超車。
(二)、並經當庭播放證人所提出的AVI 檔案的影片。勘驗結果：銀
    色賓士車在該檔案1 分50多秒時於外側車道切換至爬坡車道
    ，後又切回外側車道，行駛一段距離後又切換至爬坡車道，
    快到爬坡車道盡頭又切回外側車道，然後在2 分21秒開始利
    用加速車道超車。
(三)、異議人雖有質疑該勘驗之影片，影片中車號看不清楚云云。
    經本院再行勘驗該影片，從拍攝者在車內之角度，往外看該
    台銀色小客車，拍攝者與該車輛的距離甚短，從影片內雖看
    不出該車輛的車牌號碼，但從拍攝者的角度應可看清該台車
    輛的車牌號碼。並經證人乙○○結證：（問：你當時是否坐
    在剛剛影片一出現靠近畫面的車子內部？）證人答：是的，
    我在副駕駛座拍攝。（問：剛剛這台銀色車從你右前方出現
    時，你有看清車牌號碼？）證人答：有。（問：所以你有記
    起來，通知誰攔截？）證人答：我們尾隨一百公尺左右，通
    知前面的巡邏車攔下他。（問：你發現這台銀色車是在南下
    幾公里？）證人答：39或40公里左右。（問：後來是否通知
    巡邏車攔截是在41.6公里？）證人答：大概在42點多公里。
    （問：你在車內有無看到剛剛影片出現的車號在爬坡車道與
    外側車道穿梭，最後在加速車道超車？）證人答：是。剛剛
    影片出現的車號不清楚，但人在車中看得很清楚，因為當時
    是中午，視線良好，且現場車輛不多，當時車流之車速在10
    0 公里以上。
(四)、綜上，證人既已當場目睹異議人之違規超車，並用攝影機具
    拍下異議人一路之駕駛行程之過程，當無誤認之虞。異議人
    先以未有攝影存證，嗣再以影片中之車號不清云云，實屬辯
    解之詞，並不足採，異議人之上述違規事證明確。
五、再高速公路係指其出入口完全控制，中央分隔雙向行駛，除
    起訖點外，並與其他道路立體相交，專供汽車行駛之公路。
    主線車道︰指車道中可供汽車直駛之車道；而匝道指交流道
    中為加減速車道及主線車道與其他道路間之連接部分、加速
    車道︰指設於匝道與主線車道之間，專供汽車由匝道駛入主
    線車道前加速之車道。高速公路及快速公路交通管制規則第
    2 條第1 、3 、9 、13款分別定有明文。則異議人利用加速
    車道超車自應予以裁處罰鍰。
六、綜上所述，異議人確有於前揭時、地行經國道一號高速公路
    超車之違規行為。從而原處分機關依前揭道路交通管理處罰
    條例第33第1 項第7 款、第63條第1 項第3 款（原處分漏引
    第1 項第3 款）規定暨違反道路交通管理事件統一裁罰基準
    及處理細則第2 條第2 項等規定，裁處異議人罰鍰3000元，
    並記違規點數1 點，核無違誤，本件異議人之異議為無理由
    ，應予駁回。
據上論斷，依道路交通案件處理辦法第19條，裁定如主文。
中    華    民    國    98    年    8     月    31    日
                  交通法庭法  官  林秀鳳
以上正本證明與原本無異。
如不服本裁定，應於裁定送達五日內，向本院提出抗告狀。
                          書記官  黃瓊芳
中    華    民    國    98    年    8     月    31    日


司法院資訊處製作；財團法人民間司法改革基金會備份。
